【裁判字號】    97,易,1346
【裁判日期】    970630
【裁判案由】    毒品危害防制條例
【裁判全文】
臺灣臺北地方法院刑事判決              97年度易字第1346號
公  訴  人  臺灣臺北地方法院檢察署檢察官
被      告  甲○○
上列被告因違反毒品危害防制條例案件，經檢察官提起公訴（97
年度毒偵字第1129號），本院判決如下：
    主  文
甲○○施用第二級毒品，累犯，處有期徒刑柒月。
    事  實
一、甲○○前於民國92年間，因違反毒品危害防制條例之施用毒
    品案件，經本院以92年度毒聲字第481號裁定送勒戒處所施
    以觀察、勒戒後，認有繼續施用毒品之傾向，再經臺灣桃園
    地方法院以92年度毒聲字第2896號裁定令入戒治處所施以強
    制戒治，而於92年9月26日入臺灣新竹戒治所施以強制戒治
    ，迄至93年2月20日經臺灣桃園地方法院以93年度毒聲字第
    179號裁定停止戒治，所餘戒治期間併付保護管束，嗣於93
    年9月25日保護管束期間期滿執行完畢，由臺灣桃園地方法
    院檢察署檢察官於93年12月9日以93年度戒毒偵字第381號為
    不起訴處分確定。甲○○另於90年間因偽造文書等案，經臺
    灣桃園地方法院以90年度訴字第1237號刑事判決判處有期徒
    刑1年10月，於92年3月27日確定後移送執行，迄至94年2月5
    日縮短刑期假釋出監，假釋期間併付保護管束，嗣於94年4
    月26日因保護管束期滿，未經撤銷，而視為執行完畢（於本
    案構成累犯）。又於96年間因施用第二級毒品，經本院以97
    年度易字第918號刑事判決分別判處有期徒刑5月，並定其應
    執行刑為有期徒刑8月確定，現尚未執行（於本案未構成累
    犯）。
二、詎甲○○明知安非他命、甲基安非他命均係業經公告列為毒
    品危害防制條例第2條第2項第2款之第二級毒品，不得非法
    持有、施用，仍不知所悔改、戒除施用毒品習性，於前開強
    制戒治執行完畢5年內，復基於施用第二級毒品甲基安非他
    命之犯意，於97年2月24日為警查獲採尿時回溯前96小時內
    某時（扣除為警查獲至採尿期間），在臺灣地區某不詳處所
    ，以不詳方法施用第二級毒品甲基安非他命1次。嗣於同年2
    月24日16時50分許，經警在台北市○○區○○街34巷5弄19
    號查獲，為警採集尿液檢體，經送驗結果確呈安非他命類（
    甲基安非他命、安非他命）陽性反應，始悉上情。
三、案經臺北市政府警察局中正第二分局報請臺灣臺北地方法院
    檢察署檢察官偵查起訴。
    理  由
一、證據能力部分：按被告以外之人於審判外之言詞或書面陳述
    ，除法律有規定者外，不得作為證據，刑事訴訟法第159條
    第1項定有明文；復按被告以外之人於審判外之陳述，雖不
    符前4條之規定，而經當事人於審判程序同意作為證據，法
    院審酌該言詞陳述或書面陳述作成時之情況，認為適當者，
    亦得為證據，同法第159條之5第1項規定甚明。本案據以認
    定被告犯罪事實之證據，部分屬於傳聞證據，惟因被告及公
    訴人對於該等傳聞證據均同意作為證據，本院審酌該等傳聞
    證據作成之情況，亦無違法或不當情事，因而認為適當，故
    依刑事訴訟法第159條之5第1項規定，該等傳聞證據均具備
    證據能力而得作為證據，合先敘明。
二、訊據被告矢口否認有何施用毒品犯行，辯稱：當天綽號「小
    董」之友人在其住處書桌上弄東弄西的，後來伊飲用放置在
    書桌上的水，但覺得怪怪的，就沒再喝，可能因此尿液才會
    有陽性反應云云。然查：
    (1)被告於97年2月24日16時50分許為警查獲後，經警採集尿
      液檢體，經送請臺灣尖端先進生技醫藥股份有限公司以極
      精密之氣相層析質譜儀分析法（GC/MS）進行確認分析，
      確檢出安非他命、甲基安非他命陽性反應（安非他命濃度
      為2155ng/ml、甲基安非他命濃度為12210ng/ml），此有
      該公司出具之濫用藥物檢驗報告、臺北市政府警察局偵辦
      毒品案件尿液檢體委驗單各1紙附卷可憑（見毒偵卷第5頁
      至第7頁）。按安非他命經口服投與後，約70%於24小時內
      自尿中排出，在正常情況下，經48小時後，尿中濃度可降
      低至幾乎測不到，由於目前國內尿液中甲基安非他命之檢
      驗僅鑑定是否呈陽性反應，尚未檢定其含量，且甲基安非
      他命成分之檢出與其投與方式、投與量、個人體質、採尿
      時間及檢測儀器之精密度等諸多因素有關，惟依上述資料
      推斷，最長可能不會超過4日，此有行政院衛生署藥物食
      品檢驗局（81）藥檢壹字第1156號函可供參照。而被告於
      上述時、地經警查獲採尿送驗，經精密之氣相層析質譜儀
      檢驗，其尿液中確呈現安非他命、甲基安非他命陽性反應
      ，足認被告於97年2月24日為警採集其尿液檢體送驗前96
      小時內某時（扣除為警查獲至採尿期間），確有施用第二
      級毒品甲基安非他命之犯行。
    (二)被告雖辯稱其當時曾服用放置在桌上之開水，而友人小董
      曾在該書桌上弄東弄西云云，惟該「小董」所弄之物品就
      係何物？是否即為第二級毒品安非他命或甲基安非他命，
      被告均未提出其他證據或可供調查之方法，而以氣相層析
      質譜儀作藥物及其代謝產物之定性及定量分析，幾乎不會
      有偽陽性反應產生，業經行政院國軍退除役官兵輔導委員
      會臺北榮民總醫院函釋在案，復為本院辦理毒品案件所知
      悉，故被告之尿液既經鑑定機關以氣相層析質譜儀檢驗結
      果，既確呈甲基安非他命陽性反應，實不可能產生偽陽性
      反應，是被告前揭所辯，並無可取。再者，縱如被告所述
      其友人「小董」曾在書桌上弄東弄西，且所弄之物品係第
      二級毒品甲基安非他命，被告明知於此，卻未小心迴避，
      反足認其亦有趁機施用毒品之意甚明。是被告上開所辯，
      顯係卸責之詞，不足採信。
    (三)而被告前於92年間方因施用毒品案件，經本院以92年度毒
      聲字第481號裁定送勒戒處所施以觀察、勒戒後，認有繼
      續施用毒品之傾向，再經臺灣桃園地方法院以92年度毒聲
      字第2896號裁定令入戒治處所施以強制戒治，迄至93 年2
      月20日經臺灣桃園地方法院裁定停止戒治出所，所餘戒治
      期間併付保護管束，嗣於93年9月25日保護管束期間期滿
      執行完畢，由臺灣桃園地方法院檢察署檢察官於93年12月
      9日以93年度戒毒偵字第381號為不起訴處分確定等情，此
      有臺灣高等法院被告前案紀錄表1份附卷為憑，堪認被告
      確於前開強制戒治執行完畢釋放後之5年內，再犯本件毒
      品危害防制條例第十條第二項之施用毒品罪。
    (四)綜上所述，被告所為未施用毒品之辯解，顯係事後卸責之
      詞，委無足取。本件事證明確，被告施用第二級毒品甲基
      安非他命之犯行，已經證明，應依法論科。
三、核被告所為係犯毒品危害防制條例第10條第2項之施用第二
    級毒品罪。其施用甲基安非他命行為前後所持有之第二級毒
    品甲基安非他命行為，既意在供己施用，其持有之低度行為
    應為施用之高度行為吸收，不另論罪。又被告有如事實欄一
    所示之犯罪前科紀錄及徒刑執行情形，此有臺灣高等法院被
    告前案紀錄表在卷可按，其於前開有期徒刑執行完畢後，5
    年內再故意犯本件有期徒刑以上之罪，為累犯，應依刑法第
    47條第1項規定，依法加重其刑。爰審酌被告前因施用毒品
    案件，業經觀察勒戒及強制戒治之治療，並曾獲不起訴處分
    之寬典，卻未能把握自新機會，澈底戒除施用毒品之惡習，
    仍再施用足以導致人體機能發生依賴性、成癮性及抗藥性等
    障礙之第二級毒品甲基安非他命之罪行，足徵其沾染毒品甚
    深，戕害自身健康，漠視法令禁制，復又矢口否認犯行，顯
    未見悔改之意，暨其犯罪動機、手段、本次論罪科刑之施用
    毒品次數僅1次等一切情狀，量處如主文所示之刑。
四、據上論斷，應依刑事訴訟法第284條之1、第299條第1項前段
    ，毒品危害防制條例第10條第2項，刑法第11條、第47條第1
    項，判決如主文。
本案經檢察官郭麗娟到庭執行職務。
中    華    民    國    97    年    6     月    30    日
                  刑事第五庭    法  官  何俏美
上正本證明與原本無異。
如不服本判決，應於判決送達後10日內向本院提出上訴狀 (應抄
附繕本)。
                                書記官  林曉郁
中    華    民    國    97    年    6     月    30    日
附錄本件論罪科刑法條全文：
毒品危害防制條例第10條
施用第一級毒品者，處6月以上5年以下有期徒刑。
施用第2級毒品者，處3年以下有期徒刑。


司法院資訊處製作；財團法人民間司法改革基金會備份。
